臺灣高等法院花蓮分院民事判決　　　　　94年度上易字第42號
上　訴　人　甲○
訴訟代理人　鍾年展律師
被上訴人　　乙○○
訴訟代理人　曾泰源律師
當事人間請求侵權行為損害賠償事件，上訴人對於中華民國94年
6月3日臺灣花蓮地方法院93年度訴字第250號第一審判決提起上
訴，本院於94年10月27日言詞辯論終結，判決如下：
    主  文
原判決關於駁回上訴人後開第二項之訴部分，及該部分假執行之
聲請暨訴訟費用之裁判廢棄。
被上訴人應給付上訴人新台幣捌萬捌仟柒佰柒拾元，及自九十三
年十二月一日起至清償日止按年息百分之五計算之利息。
其餘上訴駁回。
第二審訴訟費用由被上訴人連帶負擔十分之一，餘由上訴人負擔
。
    事實及理由
一、本件事實、理由及本院關於兩造攻擊防禦方法之意見及法律
    上之意見，除過失比例之計算基礎外，其餘與第一審判決書
    記載相同，茲引用之。
二、上訴人提起本件上訴主張：關於過失比例部分，被上訴人至
    少應負百分之80之過失責任，故被上訴人應再給付上訴人00
    00000元，及自93年12月1日起至清償日止，按年息百分之5
    計算之利息，其理由如下：
　(一)被上訴人騎乘之機車最後倒地位置係在其行車方向府前路上
    距離道路邊緣5公尺、5點1公尺之快車道上，且機車倒地位
    置後方有順向長達1點2公尺之機車刮地痕，該刮地痕距離道
    路邊緣為4點6、4點7公尺，已接近二線快車道之中心分向線
    ，足見被上訴人當時確已違反道路交通安全規則第124條第2
    項「慢車應在劃設之慢車道上靠右順序行駛」、同條第3項
    「慢車不得侵入快車道或人行道行駛」及同法第125條第2款
    「慢車行駛至無號誌之交叉路口，應減速慢行，看清左右確
    無來車後迅速通過」之規定，故被上訴人對車禍之發生，應
    負絕大之過失責任。
　(二)被上訴人主張上訴人突然自路邊衝出，依現場當時路邊停有
    一輛轎車，該車頭造成被上訴人視覺上之死角，致無法立即
    採取避剎措施。惟依現場圖所載被上訴人行車方向係在快車
    道上，自機車刮地痕方向及機車最後倒地位置等相關證據，
    被上訴人騎乘機車行進位置距路邊尚有5點1公尺，自可清楚
    看清左右及前方，被上訴人所謂視覺死角之說詞，顯難採信
    。
三、依道路交通安全規則第134條第2款規定，行人不得在劃有分
    向限制線穿越道路，本件車禍上訴人於上述路段穿越道路，
    顯違上述道路交通安全規則而有過失。而被上訴人騎乘機車
    未注意車前狀況，採取必要之安全措施，及行經無號誌之交
    岔路口，未減速慢行，作隨時停車之準備；亦違反道路交通
    安全規則第94條第3項、第93條第1項第2款之規定，二者同
    為肇事原因。本院認為被上訴人騎乘之機車最後倒地位置係
    在其行車方向府前路上距離道路邊緣5公尺、5點1公尺之快
    車道上，且機車倒地位置後方有順向長1點2公尺之機車刮地
    痕，該刮地痕距離道路邊緣為4點6、4點7公尺，已接近二線
    快車道之中心，足見被上訴人應係偏向快車道騎乘機車，而
    被上訴人騎乘機車行進位置距路邊既尚有5點1公尺，應可清
    楚看清車前狀況，故其撞及上訴人應係車速偏快所致。本院
    審酌上述狀況，認為被上訴人應負擔百分之45，上訴人應負
    擔百分之55之過失比例，較為允洽，上訴人上訴主張被上訴
    人應負百分之80之過失責任，應非可取。
四、按損害之發生或擴大，被害人與有過失者，法院得減輕賠償
    金額，或免除之，民法第217條第1項定有明文。本件上訴人
    就車禍之發生與有過失，而應負擔百分之45之過失責任，已
    如前述，本院即應依上開過失比例，減輕被上訴人之賠償金
    額。則依據上開過失比例減輕被上訴人之賠償金額後，被上
    訴人應給付上訴人0000000元（0000000×45﹪＝0000000 ，
    元以下四捨五入）。經扣除上訴人所自認已領取之第三人責
    任險保險金0000000元，被上訴人應再給付上訴人88770 元
    （0000000－0000000＝88770）。
五、綜上所述，上訴人本於侵權行為損害賠償之法律關係，請求
    被上訴人給付0000000元，及自93年12月1日起至清償日止，
    按年息百分之5計算之利息，於88770元及自93年12月1日起
    算之法定遲延利息部分，為有理由，應予准許，逾此所為請
    求，為無理由，應予駁回。原審就上開應准許部分，為上訴
    敗訴之判決，並駁回其假執行之聲請，尚有未洽，上訴意旨
    求予廢棄改判，為有理由，爰由本院予以廢棄改判如主文第
    二項所示。至於上訴人之請求不應准許部分，原判決為上訴
    人敗訴之判決，並駁回其假執行之聲請，經核於法並無不合
    ，上訴意旨求予廢棄改判，為無理由，應駁回其上訴。本件
    上訴人及被上訴人敗訴部分之金額，均未逾0000000元，不
    得上訴第三審，故兩造假執行及免為假執行之聲請已無必要
    ，附此敘明。
六、據上論結，本件上訴為一部有理由，一部無理由，依民事訴
    訟法第450條、第449條第1項、第454條、第79條、第463條
    ，判決如主文。
中　　華　　民　　國　　94　　年　　11　　月　　10　　日
                  民事庭審判長法  官  謝志揚
                              法  官  賴淳良
                              法  官  湯文章
以上正本係照原本作成。
本判決不得上訴。
                              書記官  李德霞
中　　華　　民　　國　　94　　年　　11　　月　　10　　日
